臺灣彰化地方法院刑事判決
                                       110年度易字第28號


公  訴  人  臺灣彰化地方檢察署檢察官
被      告  劉世欽




上列被告因竊盜案件，經檢察官提起公訴（109年度偵緝字第430
號、109年度偵字第13139號），本院判決如下：
    主  文
劉世欽犯竊盜罪，處有期徒刑柒月。又共同犯攜帶兇器竊盜罪，
處有期徒刑壹年貳月。應執行有期徒刑壹年柒月。
    犯罪事實
一、劉世欽於民國109年1月7日上午8時30分前某時許，在臺中市
    ○○區○○○路0段000號前，見高聖傑所有之車牌號碼000-0000
    號自用小客車停放該處，竟意圖為自己不法所有，基於竊盜
    之犯意，以自備鑰匙開啟電門發動引擎之方式，竊取該車得
    手後，作為代步工具；嗣將該小客車棄置在彰化縣○○鄉○○村
    ○○段000地號土地上，經警於同年月8日上午9時55分許，獲
    報前往查獲，而悉上情（業已返還高聖傑）。又與姓名年籍
    不詳之成年男子共同意圖為自己不法所有，基於竊盜之犯意
    聯絡，於109年9月16日晚上10時10分前某時許，在彰化縣○○
    鎮○○路000號附近，見徐俊銘所有之車牌號碼00-0000號自用
    小客車停放該處，遂持客觀上可供兇器使用之金屬材質工具
    破壞右前門鎖、電門鑰匙孔，並發動該小客車引擎之方式，
    竊取該車得手後，作為代步工具；嗣將該小客車棄置在彰化
    縣○○鄉○○路000號對面空地，經警於109年9月18日上午7時50
    分許，獲報前往查獲，並循線查悉上情（業已返還徐俊銘）
    。
二、案經彰化縣警察局和美分局報請臺灣彰化地方檢察署檢察官
    偵查起訴。
    理  由
一、以下本案所引用被告以外之人於審判外之言詞或書面陳述，
    而不符合刑事訴訟法第159條之1至第159條之4之規定者，均
    經本院於審理時當庭直接提示而為合法之調查，檢察官及被
    告均不爭執其證據能力，本院審酌前開證據作成或取得之情
    況，並無非法或不當取證之情事，亦無顯不可信之狀況，故
    認為適當而均得作為證據。是前開證據，依刑事訴訟法第15
    9條之5之規定，皆具有證據能力，先予敘明。
二、訊據被告劉世欽矢口否認有何上開犯行，辯稱：伊沒有竊取
    ，不能以採到DNA，就認定伊有做云云。惟查：
　㈠上開被害人所有之車輛遭人竊取，嗣後經警尋獲發還等情，
    業據證人即被害人高聖傑、徐俊銘於警詢中證述明確，並有
    彰化縣警察局、臺中市政府警察局車輛協尋電腦輸入單、彰
    化縣警察局車輛尋獲電腦輸入單、贓物認領保管單、車輛詳
    細資料報表、路口監視器畫面擷取照片及現場照片、彰化縣
    警察局和美分局刑案現場勘察報告暨其附件，以及車牌號碼
    00-0000號自用小客車車行記錄匯出文字資料等在卷可稽，
    是此部分之事實，堪以認定。
　㈡遭竊車輛經尋獲後，經警以棉棒採取在車牌號碼000-0000號
    、2L-6091號自用小客車之排檔桿上之DNA，送內政部警政署
    刑事警察局鑑定，與被告DNA-STR型別相符，有該局109年4
    月8日、109年10月22日刑生字第0000000000、0000000000號
    鑑定書在卷可查。又車輛排檔桿通常只有駕駛者在觸摸，且
    被害人高聖傑、徐俊銘與被告素不相識，在前揭自用小客車
    失竊之前，被告並無使用或乘坐該等自用小客車的機會，鑑
    識人員既在該等自用小客車排檔桿上均採得被告之DNA檢體
    ，必是被告竊取該等自用小客車得手後，因駕駛該等自用小
    客車而觸碰排檔桿所留，足認被告確實有竊取前揭自用小客
    車甚明，而其前開所辯，不足採信。
　㈢綜上所述，被告前開所辯，顯係臨訟卸責之詞，不足為採，
    此外，尚有GOOGLE地圖在卷可參，從而，本案事證明確，被
    告前開犯行，堪以認定，應予依法論科。
三、按刑法第321條第1項第3款之攜帶兇器竊盜罪，係以行為人
    攜帶兇器竊盜為其加重條件，此所謂兇器，其種類並無限制
    ，凡客觀上足對人之生命、身體、安全構成威脅，具有危險
    性之兇器均屬之，且祇須行竊時攜帶此種具有危險性之兇器
    為已足，並不以攜帶之初有行兇之意圖為必要；該兇器不必
    原屬行竊者本人所有，亦不以自他處攜至行竊處所為必要，
    縱在行竊場所隨手拾取應用，其有使人受傷害之危險既無二
    致，自仍應屬上述「攜帶兇器」之範疇（最高法院79年度臺
    上字第5253號判決、90年度臺上字第1261號判決意旨參照）
    。經查，被告為上開竊取車牌號碼00-0000號自用小客車犯
    行，依證人即被害人徐俊銘之證述以及卷內車輛右前門鎖遭
    破壞照片，可知被告係以金屬材質之工具破壞鐵質之右前門
    鎖鑰匙孔，進入該小客車後，再以金屬材質之工具破壞鐵質
    電門鑰匙孔並發動引擎之方式，竊取該小客車得手，而上開
    金屬材質之工具，既可以破壞鐵質物品，依一般社會觀念，
    顯係足以對人之生命、身體造成傷害之金屬器械，應具有客
    觀上之危險性，誠屬兇器無訛。是核被告所為，分別係犯刑
    法第320條第1項之竊盜罪、同法第321條第1項第3款之攜帶
    兇器竊盜罪。被告與姓名年籍不詳之成年男子，就加重竊盜
    犯行部分，互有犯意聯絡、行為分擔，為共同正犯。被告前
    開犯行所示2罪間，犯意各別，行為互殊，應予分別論罪。
    本院審酌被告曾數次因竊盜案件，經法院判處罪刑，有臺灣
    高等法院被告前案紀錄表1份附卷可參，素行不佳，卻仍不
    思循正途賺取財物反為本件竊盜犯行，破壞社會治安，並影
    響他人財產之安全，惡性非輕，且衡以其犯後否認犯行
　　之犯後態度，暨其犯罪手段、生活狀況、所造成之損害及智
    識程度為國中畢業等一切情況，分別量處主文所示之刑，並
    定其應執行刑，以資儆懲。
四、被告所竊得之自用小客車2輛，係被告犯本件竊盜犯行之犯
    罪所得，惟既已實際合法發還給被害人高聖傑、徐俊銘，有
    贓物認領保管單在卷可憑，爰均依刑法第38條之1第5項規定
    ，不予宣告沒收。
據上論斷，應依刑事訴訟法第299條第1項前段，刑法第28條、第
320條第1項、第321條第1項第3款、第51條第5款、第38條之1第5
項，刑法施行法第1 條之1 ，判決如主文。
本案經檢察官朱健福提起公訴，檢察官林子翔到庭執行職務。
中　　華　　民　　國　　110 　年　　7 　　月　　26　　日
                  刑事第四庭    法  官   林怡君
以上正本證明與原本無異。
如不服本判決應於收受判決後20日內向本院提出上訴書狀，並應
敘述具體理由；其未敘述上訴理由者，應於上訴期間屆滿後20日
內向本院補提理由書（均須按他造當事人之人數附繕本）「切勿
逕送上級法院」。
告訴人或被害人對於判決如有不服具備理由請求檢察官上訴者，
其上訴期間之計算係以檢察官收受判決正本之日期為準。　　　
中　　華　　民　　國　　110 　年　　7 　　月　　26　　日
                                書記官   馬竹君
附錄本案論罪科刑法條：
中華民國刑法第320條
意圖為自己或第三人不法之所有，而竊取他人之動產者，為竊盜
罪，處5年以下有期徒刑、拘役或50萬元以下罰金。
意圖為自己或第三人不法之利益，而竊佔他人之不動產者，依前
項之規定處斷。
前二項之未遂犯罰之。
中華民國刑法第321條
犯前條第1項、第2項之罪而有下列情形之一者，處6月以上5年以
下有期徒刑，得併科50萬元以下罰金：
一、侵入住宅或有人居住之建築物、船艦或隱匿其內而犯之。
二、毀越門窗、牆垣或其他安全設備而犯之。
三、攜帶兇器而犯之。
四、結夥三人以上而犯之。
五、乘火災、水災或其他災害之際而犯之。
六、在車站、港埠、航空站或其他供水、陸、空公眾運輸之舟、
    車、航空機內而犯之。
前項之未遂犯罰之。